【裁判字號】    98,聲,2997
【裁判日期】    981127
【裁判案由】    聲請具保停止羈押
【裁判全文】
臺灣臺北地方法院刑事裁定              98年度聲字第2997號
聲  請  人
即  被  告  甲○○
選任辯護人  陳博文律師
上列聲請人即被告因殺人等案件，聲請具保停止羈押，本院裁定
如下：
    主  文
聲請駁回。
    理  由
一、聲請意旨如附件之刑事聲請裁定停止羈押狀所載。
二、本件聲請人即被告甲○○因殺人等案件，本院前於民國98年
    5月26日訊問被告後，認為有刑事訴訟法101條第1項第1款、
    第2款、第3款之情形，而有羈押之必要，經於98年5月26日
    起執行羈押，並於同年8月20日、同年10月14四日分別裁定
    延長羈押2月在案。
三、經查，本案依被告甲○○及同案被告葉松年之供述、證人Ａ
    1、祝美雲、李樹立、黃坤鑑、邱文彬、陳宋芳、陳鴻等人
    之指證述、龍麟公司97年12月24日之函文、正義大樓住戶97
    年12月29日之回函、龍麟公司98年2月6日給被害人等人之函
    文、合建契約書、補充協議書、面額20萬元之支票、承諾書
    等以觀，被告甲○○及同案被告葉松年因龍聯公司投資正義
    大樓都市更新合建一案與正義大樓住戶代表即被害人王克強
    顯有嫌隙且積怨已深，被告甲○○於警詢時亦供承同案被告
    葉松年曾承諾正義大樓都市更新合建案成功，其將可分得
    300萬元，而其曾於98年2月14四、15、16日上午在臺北市大
    安區○○○路290巷被害人王克強附近出現，並於案發當日
    （16日）下午搭機出境離台之事實，同案被告葉松年亦供承
    龍聯公司因正義大樓都市更新合建一案已先後投入17億元之
    鉅額投資，而若此一合建案成功，曾承諾給付被告甲○○
    300萬元之事實，另依98年10月29日本院當庭勘驗被告甲○
    ○於98年2月16日在機場之影像畫面，被告甲○○與98年2
    月14日至16日槍擊案發生地附近監視錄影帶翻拍照片上之嫌
    疑人髮型相符，身材高度相似，且被告於警詢及本院羈押庭
    時亦不否認卷內部分翻拍照片為其本人，此外並有被告所有
    門號0000000000號行動電話於98年2月14、15、16日之通聯
    記錄、內政部警政署刑事警察局98年2月27日刑鑑字第09800
    22048號鑑驗書、98年3月6日刑鑑字第0980023130一三○號
    鑑驗書、98年4月15日刑鑑字第0980051500號鑑定書、通訊
    監察譯文、法務部法醫研究所98年5月18日法醫理字第098 0
    001972號函、法醫研究所（98）醫鑑字第0980101141號鑑定
    報告書等如起訴書所載之證據在卷可參，足見被告犯罪嫌疑
    重大，且因被告所涉犯刑法第271條第1項殺人罪嫌部分，係
    最輕本刑為5年以上有期徒刑之罪，而重罪之羈押原因依然
    ，雖本案目前業已辯論終結，原刑事訴訟法101條第1項第2
    款中有勾串共犯或證人之虞之羈押原因已消滅，惟本案中之
    重要證據即殺害王克強所使用之槍枝，尚未扣案，該證物
    究是否確已滅失，仍有疑問，是尚難認被告無湮滅證據之虞
    。又被告甲○○恰巧於案發當日（九十八年二月十六日）下
    午即出境至中國大陸地區，此有被告出入境紀錄附卷可考，
    亦有事實足認其有逃亡之虞，是被告雖另辯稱平日就會前往
    中國大陸洽商或至被告弟弟在上海之麻辣火鍋店幫忙，且若
    係逃亡則不會短時間內回國云云，然尚此不足以使本院認定
    原羈押原因已消滅。從而，被告以前揭情詞為由，認其無逃
    亡及湮滅證據之虞為由請求具保停止羈押，難認有理由。至
    聲請人稱其長期患有糖尿病、高血壓、高血脂及憂鬱症等疾
    病，長期羈押對聲請人之病情、心理均造成相當嚴重的影響
    云云，惟尚乏證據證明已到達影響被告身體健康狀況甚鉅而
    有保外就醫之必要，是被告以其患有前述疾病聲請具保停止
    羈押，亦難准許。
三、綜上所述，被告涉犯上開殺人等罪嫌，其犯罪嫌疑重大，且
    所涉犯係最輕本刑5年以上有期徒刑之重罪，倘現許被告停
    止羈押交保在外，恐被告有逃亡及湮滅證據之虞，當有繼續
    羈押被告之必要，原羈押之原因尚未全部消滅，此外並無刑
    事訴訟法第114條各款所定不得駁回具保停止羈押聲請之事
    由，是聲請人之聲請為無理由，應予駁回。
五、依刑事訴訟法220條，裁定如主文。
中    華    民    國    98    年    11    月    27    日
                  刑事第五庭  審判長法  官  黃程暉
                                    法  官  吳勇毅
                                    法  官  李宜娟
以上正本證明與原本無異。
如不服本裁定應於送達後5日內向本院提出抗告狀
                                    書記官  張華瓊
中    華    民    國    98    年    12    月    2     日

司法院資訊處製作；財團法人民間司法改革基金會備份。
